臺灣臺北地方法院刑事判決　　　　　　　99年度訴字第1936號
公　訴　人　臺灣臺北地方法院檢察署檢察官
被　　　告　陸孝順
上列被告因毒品危害防制條例案件，經檢察官提起公訴（99年度
毒偵字第4028號），本院判決如下：
    主  文
陸孝順施用第一級毒品，累犯，處有期徒刑拾月。
    事  實
一、陸孝順前於:
  (一)民國89年間因施用第二級毒品案件，經本院以89年度毒聲字
    第104號裁定令入勒戒處所觀察、勒戒後，認無繼續施用毒
    品之傾向，於89年1月28日執行完畢釋放，並由臺灣臺北地
    方法院檢察署檢察官以89年度毒偵字第352號為不起訴處分
    ；又於90年間因施用第二級毒品案件，經本院以90年度毒聲
    字第166號裁定令入勒戒處所觀察、勒戒後，仍認其無繼續
    施用毒品之傾向，於90年5月9日執行完畢釋放，由臺灣臺北
    地方法院檢察署檢察官以90年度毒偵緝字第134號為不起訴
    處分（此部分不構成累犯）。
  (二)90年間因偽造文書，經本院於94年3月28日以93年度訴字第2
    57號判處有期徒刑1年6月確定。又於91年間因施用第二級毒
    品案件，經臺灣臺北地方法院檢察署檢察官提起公訴並聲請
    強制戒治，經本院於92年5月22日以92年度易字第166號判處
    有期徒刑6月確定，及以91年度毒聲字第2661號裁定令入戒
    治處所施行強制戒治（強制戒治部分，嗣經評定為合格，經
    本院以92年度毒聲字第1205號裁定停止強制戒治，於92年7
    月10日停止戒治出監並付保護管束，惟於保護管束期間又施
    用毒品，經本院92年度毒聲字第1791號裁定撤銷停止戒治，
    令入戒治處所施行強制戒治，然因毒品危害防制條例於93年
    1 月9日修正報結）。再於92年間因施用第二級毒品案件，
    經本院於93年5月3日以92年度易字第2153號判處有期徒刑7
    月確定，及於92年間因施用第一級毒品案件，經本院於93年
    7 月19日以93年度訴字第581號判決有期徒刑8月確定。上開
    有期徒刑1年6月、7月、8月之科刑，經裁定合併定應執行有
    期徒刑2年3月，並與前揭有期徒刑6月之刑接續執行，於95
    年6月1日獲准縮短刑期假釋出監，於95年8月3日縮刑期滿假
    釋未被撤銷，視為執行完畢。
  (三)95年間因施用第一級、第二級毒品案件，經本院於96年10月
    11日以95年度訴字第1837號分別判處有期徒刑10月、8月，
    並分別減為有期徒刑5月、4月確定;於95年間因犯詐欺罪，
    經本院於96年4月30日以96年度簡字第662號判處有期徒刑5
    月確定，並減為有期徒刑2月又15日;於96年間因犯施用第一
    級、第二級毒品案件，經本院於97年1月7日以96年度訴字第
    17 07號分別判處有期徒刑8月、6月，各減為有期徒刑4月、
    3月確定，及於96年12月24日以96年度訴字第1573號判處有
    期徒刑10月、8月、8月，各減為有期徒刑5月、4月、4月確
    定。上開各科刑合併定應執行刑有期徒刑2年。其另於96年
    間因施用第一級毒品案件，經臺灣板橋地方法院於97年1月
    10日以96年度訴字第3908號判處有期徒刑11月確定，及犯竊
    盜罪，經本院於97年4月14日以96年度易字第3188號判處有
    期徒刑5月確定，上開二罪合併定應執行有期徒刑1年2月，
    並與前揭合併之刑接續執行。入監執行後，於99年4月23日
    獲准假釋出監，現仍假釋中（此部分均不構成累犯）。
二、陸孝順竟仍不知悔改，復基於施用第一級毒品之犯意，於假
    釋期間之99年8月8日晚上，在其位於新北市○○區○○街69
    號4樓住處，以針筒注射之方式，施用第一級毒品海洛因1次
    。嗣於同年月9日17時45分許，為警在新北市○○區○○路
    與民安東路口，因行跡可疑為警攔檢盤查，經其同意採尿送
    驗後，呈嗎啡陽性反應，始悉上情。
三、案經新北市政府警察局中和第一分局報告臺灣板橋地方法院
    檢察署檢察官呈請臺灣高等法院檢察署檢察長令轉臺灣臺北
    地方法院檢察署檢察官偵查起訴。
    理  由
壹、程序事項：
    本件被告陸孝順所犯係死刑、無期徒刑、最輕本刑為3年以
    上有期徒刑以外之罪，其於準備程序中就被訴事實為有罪之
    陳述，經法官告知簡式審判程序之旨，並聽取公訴人、被告
    之意見後，經本院合議庭裁定由受命法官獨任進行簡式審判
    程序。
貳、實體事項：
一、上揭犯罪事實，業據被告陸孝順於本院審理時坦承不諱，又
    被告於前開時、地為警查獲後，經警採集其尿液送驗結果呈
    嗎啡陽性反應，有經臺灣檢驗科技股份有限公司於99年8月1
    1日出具之濫用藥物檢驗報告1紙在卷足憑（參毒偵字第7413
    號卷第6頁）。按海洛因經注射入人體後，約80%於24小時內
    自尿中排出，一般而言，尿液中能否驗出嗎啡陽性反應與其
    投與量、投與途徑、採尿時間、個人體質及檢驗方法之靈敏
    度有關，國外曾有文獻報導注射6毫克之海洛因鹽酸鹽，其
    代謝物嗎啡之平均可檢出時限約為26小時（參照行政院衛生
    署藥物食品檢驗局（81）藥檢壹字第8114885號函）。被告
    於前開時、地，為警查獲採尿送驗結果，既呈嗎啡陽性反應
    ，足認被告於上開函示期間內，確有施用第一級毒品海洛因
    之犯行。被告於本院審理中，坦承施用之任意性自白，具有
    相當程度之真實性，可以採信。從而，本件被告於99年8月8
    日施用第一級毒品海洛因1次之犯行，事證明確，洵堪認定
    。被告前於89年及90年間，因施用毒品案件，先後經裁定送
    觀察勒戒，分別於89年1月28日、90年5月9日執行完畢釋放
    ，並由臺灣臺北地方法院檢察署檢察官為不起訴處分。嗣復
    於91、92、95、96年間因施用毒品案件，經法院分別為如事
    實所載之科刑判決，此有臺灣高等法院被告前案紀錄表在卷
    可稽。從而，其再犯本件施用第一級毒品罪，自應依法論科
    。
二、論罪科刑理由:
  (一)核被告所為，係犯毒品危害防制條例第10條第1項之施用第
    一級毒品罪。被告施用第一級毒品海洛因時，持有第一級毒
    品海洛因之低度行為，為其施用第一級毒品海洛因之高度行
    為所吸收，不另論罪。被告前於90年間因偽造文書，經本院
    以93年度訴字第257號判處有期徒刑1年6月確定。又於91年
    間因施用第二級毒品案件，經本院以92年度易字第166號判
    處有期徒刑6月確定，及於92年間因二次施用第二級毒品，
    分別經本院以92年度易字第2153號判決有期徒刑7月確定、
    以93年度訴字第581號判決有期徒刑8月確定。上開有期徒刑
    1年6月、7月、8月之科刑，嗣經裁定合併定應執行有期徒刑
    2年3月，並與前揭有期徒刑6月之刑接續執行，於95年6月1
    日獲准縮短刑期假釋出監，於95年8月3日縮刑期滿假釋未被
    撤銷，視為執行完畢，此有前開被告前案紀錄表在卷可查。
    其於受有期徒刑之執行完畢後，5年內故意再犯本件有期徒
    刑以上之罪，為累犯，依法加重其刑。爰審酌被告前已因施
    用毒品，受觀察勒戒、強制戒治之保安處分，及科刑、執行
    ，而再為本件犯罪，顯見其未因前所受保安處分及執行而決
    心改過，惟念施用毒品屬自戕行為，以及被告犯後於本院審
    理時坦承犯行之態度等一切情狀，量處如主文所示之刑。被
    告持以施用本件第一級毒品海洛因之針筒並未扣案，且無證
    據足以證明該物係屬被告所有之物，爰不另為沒收之諭知，
    附此敘明。
據上論斷，應依刑事訴訟法第273條之1、第299條第1項前段，毒
品危害防制條例第10條第1項，刑法第11條前段、第47條第1項，
判決如主文。
本案經檢察官蘇維達到庭執行職務。
中    華    民    國   100    年    3     月    11    日
                  刑事第二十庭  法  官  李桂英
以上正本證明與原本無異。
如不服本判決應於收受送達後10日內向本院提出上訴書狀，並應
敘述具體理由；其未敘述上訴理由者，應於上訴期間屆滿後20日
內向本院補提理由書（均須按他造當事人之人數附繕）。
                                書記官  黃勤涵
中    華    民    國   100    年    3     月    11    日
附錄本案論罪科刑法條全文:
毒品危害防制條例第10條第1項:
施用第一級毒品者，處 6 月以上 5 年以下有期徒刑。